臺灣高等法院高雄分院刑事判決　　　　　96年度上易字第97號
上　訴　人　臺灣高雄地方法院檢察署檢察官
被　　　告　甲○○
　　　　　　　　　　（現於臺灣屏東監獄執行中）
上列上訴人因被告竊盜案件，不服臺灣高雄地方法院95年度易字
第1898號中華民國95年11月30日第一審判決（起訴案號：臺灣高
雄地方法院檢察署95年度偵字第25118 號），提起上訴，本院判
決如下：
    主  文
原判決撤銷。
甲○○連續竊盜，累犯，處有期徒刑肆月，如易科罰金，以銀元
參佰元即新臺幣玖佰元折算壹日。
    事  實
一、甲○○前於民國91年間因竊盜案件，經臺灣高雄地方法院以
    91年度易字第3668號判處有期徒刑6 月確定，復因違反毒品
    危害防制條例案件，經臺灣高雄地方法院以91年度訴字第35
    56號判處有期徒刑10月確定，2 罪經定應執行為有期徒刑1
    年3 月確定，於94年8 月12日縮刑期滿執行完畢。詎其仍不
    知悔改，竟基於意圖為自己不法所有之概括犯意，連續於下
    列時間、地點，徒手竊取乙○○等人之財物：
  (一)於95年3 月1 日9 時許，在高雄市前金區○○○路247 號「
    重仁骨科醫院」316 號病房外，趁病患乙○○上廁所之際，
    未經許可進入上開病房內，徒手竊取乙○○所有之NEC 牌50
    0I型行動電話1 支（門號：0000000000號、序號：00000000
    0000000 號，價值新台幣《下同》8888元，無故侵入住宅部
    分未據告訴），並於同年月6 日持上開竊得之行動電話，至
    高雄市三民區○○○路262 號「全民當舖」（名義負責人為
    連婉麗，實際負責人為其夫陳儒寬）典當得款1000元。
  (二)於95年3 月1 日10時許，在高雄市前金區○○○路247 號「
    重仁骨科醫院」415 號病房外，趁病患楊千慧上廁所之際，
    未經許可進入上開病房內，徒手竊取楊千慧所有之NOKIA 牌
    行動電話1 支（門號：0000000000號、序號：000000000000
    00 0號，無故侵入住宅部分未據告訴），並於同年月9 日持
    上開竊得之行動電話，至上開「全民當舖」典當得款500 元
    。
  (三)於95年5 月1 日13時許，在高雄市三民區○○○路245 號「
    南山醫院」2 樓病房外，趁病患丙○○睡覺之際，未經許可
    進入上開病房內，徒手竊取丙○○所有之不詳廠牌V170型行
    動電話1 支（門號：0000000000號、序號：00000000000000
    0 號，價值1600元，無故侵入住宅部分未據告訴），並於同
    年月3 日持上開竊得之行動電話，至上開「全民當舖」典當
    得款400 元。
二、案經高雄市政府警察局新興分局移送臺灣高雄地方法院檢察
    署檢察官偵查起訴。
    理  由
壹、證據能力方面
    按傳聞法則之重要理論依據，在於傳聞證據未經當事人之反
    對詰問予以核實，乃予排斥，惟若當事人已放棄對原供述人
    之反對詰問權，於法院審判時表明同意該等傳聞證據可作為
    證據，基於證據資料愈豐富，愈有助於真實發現之理念，並
    貫徹刑事訴訟法修法加重當事人進行主義之精神，確認當事
    人對於證據能力有處分權之制度，傳聞證據經當事人同意作
    為證據，法院認為適當者，亦得為證據。另當事人於調查證
    據時，對於傳聞證據表示「沒有意見」、「對於證據調查無
    意見」，而未於言詞辯論終結前聲明異議，應視為已有將該
    等傳聞證據採為證據之同意，此刑事訴訟法第159 條之5 定
    有明文。被告於本院言詞辯論終結前，未對本案之證據能力
    聲明異議，依刑事訴訟法第159 條之5之 規定，應視為被告
    已同意本案全部證據均有證據能力，本院斟酌該等證據並非
    非法取得，亦無證明力明顯過低之情形，是該等證據，均得
    採為證據。
貳、實體方面
一、訊據被告甲○○（下稱被告）矢口否認有竊取上開行動電話
    之犯行，辯稱：伊僅係幫友人「阿吉」拿上開行動電話至「
    全民當舖」典當，伊並不知道上開行動電話是偷來的云云。
    經查：
  (一)被告確有於事實欄一(一)所述之時間、地點，竊取被害人乙○○所有之上開行動電話之事實，業據被告於原審供認不諱（
    見原審卷第61、71頁），而被害人乙○○、楊千慧、丙○○
    所有之上開行動電話，確係於如事實欄所述之時間、地點遭
    竊乙節，業據被害人即證人乙○○、楊千慧、丙○○證述在
    卷（見警卷第8-10頁、11-13 頁、14-16 頁、偵查卷第28-2
    9 頁），證人乙○○更明確指認被告即是進入病房竊取伊行
    動電話之人無訛（見警卷第9 、29頁、偵查卷第29頁）。
  (二)被告自承伊有於事實欄所述之時間，持被害人乙○○、楊千
    慧、丙○○所失竊之上開行動電話，至上開「全民當舖」典
    當，分別得款1000元、500 元、400 元等情（見偵查卷第34
    頁、本院卷第32頁），核與證人陳儒寬證述情節相符（見警
    卷第17-19 頁、第29頁、偵查卷第34頁），並有典當收當物
    品登記簿日報表、收當物品資料－詳細畫面、當票存根等件
    在卷可稽（見警卷第31-35 頁、偵查卷第38-41 頁）。被告
    於本院審理中雖翻異前供，改稱伊沒有竊取行動電話，僅係
    幫友人「阿吉」拿至「全民當舖」典當云云。惟查，被告於
    警詢中供稱係向綽號「阿瓜」之男子購得行動電話後再持至
    「全民當舖」典當云云（見警卷第3 頁），於偵查及本院中
    改稱係幫友人「阿吉」拿上開行動電話至「全民當舖」典當
    云云（見偵查卷第34頁、本院卷第32頁），前後所述不一；
    參以被告迄本院審理時均無法提供「阿瓜」及「阿吉」之真
    實姓名供本院查證，足見被告上開所辯顯係事後卸責之詞，
    尚難憑信。此外，復有通聯調閱查詢單及「全民當舖」之營
    利事業登記證附卷可佐（見警卷第20-28 頁、第36頁），綜
    上所述，本件事證已臻明確，被告所辯係為圖飾卸責之詞，
    不足採信，其犯行洵堪認定。
  (三)證人陳儒寬就被告確有持本件3 支行動電話至「全民當舖」
    典當乙節，業於偵查中結證明確（見偵查卷第34頁），且被
    告亦自承確有持上開行動電話至「全民當舖」典當之事實（
    見偵查卷第34頁、本院卷第32頁），則被告聲請再傳訊證人
    陳儒寬，顯無必要，附此敘明。
二、核被告所為，係犯刑法第320 條第1 項之竊盜罪。被告先後
    3 次竊盜犯行，時間緊接，所犯構成要件相同之罪名，顯係
    基於概括犯意反覆為之，為連續犯，應依修正前刑法第56條
    之規定論以一罪，並加重其刑。被告行為後，刑法第56條連
    續犯之規定，業於94年1 月7 日修正公布刪除，並於95 年7
    月1 日施行，則被告之犯行，因行為後新法業已刪除連續犯
    之規定，此刪除雖非犯罪構成要件之變更，但顯已影響行為
    人刑罰之法律效果，自屬法律有變更，依新法第2 條第1 項
    規定，比較新、舊法結果，仍應適用較有利於被告之行為時
    法律即舊法論以連續犯（最高法院95年第8 次刑事庭會議決
    議參照）。公訴人雖未就事實一(二)(三)之竊盜犯行起訴，惟被
    告此部分竊盜犯行與前開已起訴之竊盜犯行（即事實一(一)部
    分），既有連續犯之裁判上一罪關係，已如上述，依審判不
    可分原則，該部分犯罪事實亦為起訴效力所及，本院自得併
    予審理。被告前於91年間因竊盜案件，經臺灣高雄地方法院
    以91年度易字第3668號判處有期徒刑6 月確定，復因違反毒
    品危害防制條例案件，經臺灣高雄地方法院以91年度訴字第
    3556號判處有期徒刑10月確定，2 罪經定應執行為有期徒刑
    1 年3 月確定，於94年8 月12日縮刑期滿執行完畢，有台灣
    高等法院被告前案紀錄表1 份在卷可稽，其前受有期徒刑之
    執行完畢後，5 年內再故意犯本件有期徒刑以上之罪，為累
    犯，應依刑法第47條第1 項之規定，加重其刑，其同時有兩
    種法定加重事由，應依刑法第70條規定，遞加重之。又被告
    於前受有期徒刑之執行完畢後，5 年內再故意犯本件有期徒
    刑以上之罪，不論依修正前之刑法第47條，或修正後之刑法
    第47條第1 項之規定，均構成累犯，對被告而言並無有利或
    不利之情形，自不生新舊法比較之問題，應逕依修正後之刑
    法第47條第1 項論以累犯。
三、原審據以論處被告罪刑，固非無見。惟查，原審未就被告事
    實一(二)(三)之竊盜犯行併予審理，尚有未洽。檢察官上訴意旨
    認原審量過輕（拘役10日），指摘原判決不當，為有理由，
    原判決併有上開可議之處，自應由本院將原判決撤銷改判。
    審酌被告不思以正當途徑獲取財物，竟連續竊取被害人乙○○、楊千慧、丙○○之行動電話，所為誠屬非是，及其犯罪
    之動機（一時失慮及貪念）、目的、智識程度（小學畢業）
    、手段（徒手竊取）、犯後否認犯行、未見悔意等一切情狀
    ，爰量處如主文所示之刑，並諭知易科罰金之折算標準。被
    告於犯罪時之刑法第41條第1 項前段規定「犯最重本刑為5
    年以下有期徒刑以下之刑之罪，而受6 個月以下有期徒刑或
    拘役之宣告，因身體、教育、職業、家庭之關係或其他正當
    事由，執行顯有困難者，得以1 元以上3 元以下折算1 日，
    易科罰金」，又被告行為時之易科罰金折算標準，修正前罰
    金罰鍰提高標準條例第2 條前段（現已刪除）規定，就其原
    定數額提高為100 倍折算1 日，則本件被告行為時之易科罰
    金折算標準，應以銀元300 元折算1 日，經折算為新臺幣後
    ，應以新臺幣900 元折算為1 日；惟95年7 月1 日修正公布
    施行之刑法第41條第1 項前段則規定「犯最重本刑為5 年以
    下有期徒刑以下之刑之罪，而受6 個月以下有期徒刑或拘役
    之宣告者，得以新臺幣1,000 元、2,000 元或3,000 元折算
    1 日，易科罰金」，比較修正前後之易科罰金折算標準，以
    95年7 月1 日施行前刑法第41條第1 項前段之規定，較有利
    於被告，自應依修正後刑法第2 條第1 項前段規定，適用修
    正前刑法第41條第1 項前段及修正前罰金罰鍰提高標準條例
    第2 條之規定，定其易科罰金之折算標準。
據上論結，應依刑事訴訟法第369 條第1 項前段、第364 條、第
299 條第1 項前段，刑法第2 條第1 項前段、第320 條第1 項、
第47條第1 項、修正前刑法第56條、第41條第1 項前段，修正前
罰金罰鍰提高標準條例第2 條，刑法施行法第1 條之1 ，判決如
主文。
本案經檢察官沈紹嘉到庭執行職務。
中　　華　　民　　國　　96　　年　　3 　　月　　9 　　日
                      刑事第七庭審判長法  官 莊飛宗
                                      法  官 黃憲文
                                      法  官 孫啟強
以上正本證明與原本無異。
本判決不得上訴。
中　　華　　民　　國　　96　　年　　3 　　月　　9 　　日
　　　　　　　　　　　　　　　　　　　書記官 黃富美
附錄本案判決論罪科刑法條：
修正前刑法第320條第1項：
意圖為自己或第三人不法之所有，而竊取他人之動產者，為竊盜
罪，處 5 年以下有期徒刑、拘役或 5 百元以下罰金。
